臺灣新竹地方法院刑事判決
110年度金訴字第105號
公  訴  人  臺灣新竹地方檢察署檢察官
被      告  DWININGSIH  （印尼籍）




上列被告因違反洗錢防制法等案件，經檢察官提起公訴（110 年
度偵字第157 、3012號），本院判決如下：
    主  文
甲○○○○     犯三人以上共同詐欺取財罪，處有期徒刑壹年貳月
。
未扣案之犯罪所得新臺幣伍仟元沒收，於全部或一部能沒收或不
宜執行沒收時，追徵其價額。又犯三人以上共同詐欺取財罪，處
有期徒刑壹年壹月。未扣案之犯罪所得新臺幣陸佰柒拾壹元沒收
，於全部或一部能沒收或不宜執行沒收時，追徵其價額。應執行
有期徒刑壹年參月。
    事  實
一、甲○○○○     （中文名：南西）於民國109 年10月間，透過
    網
　　際網路先後結識真實姓名年籍均不詳在通訊軟體LINE中名稱
　　分別為「James Green」及「Alejanda Sergio」之2 名成年
　　人後，其即與該名稱為「James Green」及「Alejanda Serg
　　io」之2 名成年人暨詐欺集團其他不詳成年成員共同基於三
　　人以上詐欺取財及暨掩飾隱匿詐欺所得去向之犯意聯絡及行
　　為分擔，甲○○○○     依該名稱為「James Green」 人之指
    示
　　，於109 年10月7 日至中華郵政股份有限公司申辦戶名為甲
    　
　○○○○     、帳號為000-00000000000000號之帳戶（以下簡稱
　　中華郵政帳戶）後，將該帳戶資料告知該名稱為「James Gr
　　een」 之人。而該詐欺集團內某成年成員於109 年9 月2 日
　　起透過臉書及通訊軟體LINE，陸續向丙○○佯稱名為程元來
　　，為美國軍官身分，以欲申請度假、解除與美軍之合約及需
　　透過聯合國協助辦理各種手續等為由，要求丙○○匯款，致
　　使丙○○信以為真，陷於錯誤，因而於109 年10月22日至位
　　於南投縣南投市復興路之臺灣銀行，臨櫃匯款新臺幣（下同
　　）44萬元至甲○○○○     名義之前開中華郵政帳戶內，甲○○○○     即於同日依名稱為「Alejanda Sergio」 之人指示，至
　　位於新竹市○區○○○路0 號處之建中郵局，臨櫃提領43萬
　　6000元後，即在新竹市○○路000 巷00號旁，交付現金43萬
　　5000元予黃博健以購得虛擬貨幣比特幣，甲○○○○     再將
    黃
　　博健所回覆比特幣交易資訊轉傳給名稱為「Alejanda Sergi
　　o」 之人，並以此方法製造金流之斷點，致無從追查，而掩
　　飾、隱匿該犯罪所得之真正去向，甲○○○○     因此取得報
    酬
　　5000元（即存於前開中華郵政帳戶內未經提領之款項4000元
　　，及提領後未交予黃博健之款項1000元，共計5000元）。甲
    　
　○○○○     及名稱為「James Green」及「Alejanda Sergio」
　　之人暨詐欺集團其他不詳成年成員復另行起意，並共同基於
　　三人以上詐欺取財及暨掩飾隱匿詐欺所得去向之犯意聯絡及
　　行為分擔，該詐欺集團內其他成年成員於109 年11月間某日
　　起透過聊天軟體Messenger 及通訊軟體LINE，向乙○○佯稱
　　名為Richard ，係葉門之軍醫，以欲離開當地為由，要求乙○○匯款協助，致使乙○○信以為真，陷於錯誤，因而於10
　　9 年11月10日9 時15分許，至位於嘉義市○區○○路000 號
　　處之臺灣銀行嘉義分行，臨櫃匯款5 萬8000元至甲○○○○    
     
　　名義之前開中華郵政帳戶內，甲○○○○     即於同日亦依名
    稱
　　為「Alejanda Sergio」 之人指示，至位於新竹市○區○○○路0 號處之建中郵局，利用自動櫃員機各提領2 萬元、2
　　萬元、1 萬元、5000元及3000元，共計5 萬8000元後，在新
　　竹市○○路000 巷00號旁，交付現金予黃博健以購得買虛擬
　　貨幣比特幣，甲○○○○     再將黃博健所回覆比特幣交易資
    訊
　　轉傳給名稱為「Alejanda Sergio」 之人，並以此方法製造
　　金流之斷點，致無從追查，而掩飾、隱匿該犯罪所得之真正
　　去向，甲○○○○     因此取得報酬671 元。嗣因丙○○及乙○○均察覺受騙，乃報警處理，因而為警循線查悉上情。
二、案經丙○○訴由南投縣政府警察局南投分局報請，暨乙○○
　　訴由嘉義市政府警察局第一分局報請臺灣新竹地方檢察署檢
　　察官偵查起訴。
    理  由
一、按被告以外之人於審判外之言詞或書面陳述，除法律有規定
　　者外，不得作為證據，刑事訴訟法第159 條第1 項定有明文
    ；又被告以外之人於審判外之陳述，經當事人於審判程序同
    意作為證據，法院審酌該言詞陳述或書面陳述作成時之情況
    ，認為適當者，亦得為證據，刑事訴訟法第159 條之5 第1
    項亦定有明文。經查，本判決所引用以下被告以外之人於審
    判外之陳述之供述證據及其餘所依憑判斷之非供述證據等證
    據方法，檢察官及被告於本院審理中均不爭執證據能力（見
    金訴字第105 號卷第55、56、120至127頁），復均未曾於言
　　詞辯論終結前聲明異議，而本院審酌本判決所引用以下被告
　　以外之人於審判外之陳述作成時之情況，均無不能自由陳述
　　之情形，亦均無違法取證及證明力過低之瑕疵，且均與待證
　　事實具有關連性，認為以之作為證據應均為適當，依前揭規
　　定說明，自得為證據。至於本院下列所引用其餘依憑判斷之
　　非供述證據部分，並無證據證明係違反法定程序所取得，或
　　其他不得作為證據之情形，依刑事訴訟法第158 條之4 規定
　　之反面解釋，亦應認均有證據能力。
二、本案認定犯罪事實所憑之證據及理由：
（一）訊據被告甲○○○○     固不否認有依名稱為「James Green
　　　」之人指示申辦前開中華郵政帳戶後告知該人，並有依名
　　　稱為「Alejanda Sergio」 之人指示，於前揭時地各提領
　　　該帳戶內如事實欄所述款項後，各交付如事實欄所載金額
　　　予證人黃博健以購得虛擬貨幣比特幣，再均將證人黃博健
　　　所回覆比特幣交易資訊轉傳給名稱為「Alejanda Sergio
　　　」之人，其均有獲得報酬等情，惟矢口否認有何加重詐欺
　　　取財及一般洗錢犯行，辯稱：是「James Green」 叫我去
　　　開戶，說要跟「Alejanda Sergio」 之人買賣比特幣，我
　　　以為是「James Green」 會把錢匯到我的帳戶裡，結果卻
　　　是一些臺灣人把錢匯進來。我有問過「Alejanda Sergio
　　　」，他說那些就是要買賣比特幣的人，這是買賣的錢沒有
　　　問題。我不知道為何丙○○及乙○○會知道我的帳戶及為
　　　何會把錢匯到我的帳戶裡，我和「James Green」 從109
　　　年3 月份到同年9 月份是男女朋友，是他們叫我去領錢及
　　　買比特幣而已，我沒有犯罪云云。
（二）經查：
  １、告訴人即被害人丙○○自109 年9 月2 日起經由臉書及通
　　　訊軟體LINE認識自稱為程元來之人，該人表示為美國軍官
　　　，以欲申請度假、解除與美軍之合約及需透過聯合國協助
　　　辦理各種手續等為由，要求告訴人丙○○匯款，告訴人丙○○因此於同年10月22日至臺灣銀行臨櫃匯款44萬元至被
　　　告名義之前開中華郵政帳戶內，被告即於同日至位於上址
　　　之建中郵局，臨櫃領款43萬元6000元，隨即於同日在如事
　　　實欄所述地點交付現金43萬5000元予證人黃博健以購得虛
　　　擬貨幣比特幣，再將證人黃博健所回覆比特幣交易資訊轉
　　　傳給名稱為「Alejanda Sergio」 之人，被告因此有取得
　　　報酬；又告訴人即被害人乙○○於109 年11月間經由聊天
　　　軟體Messenger 及通訊軟體LINE認識自稱名為Richard 之
　　　人，該人表示為葉門之軍醫，以欲離開當地為由，要求告
　　　訴人乙○○協助匯款，告訴人乙○○因此於109 年11月10
　　　日9 時15分許至位於前址之臺灣銀行嘉義分行臨櫃匯款5
　　　萬8000元至被告名義之前開中華郵政帳戶內，被告即於同
　　　日至位於上址之建中郵局，利用自動櫃員機共計提領5 萬
　　　8000元後，亦在如事實欄所述地點交付現金予證人黃博健
　　　以購得虛擬貨幣比特幣，再將證人黃博健所回覆比特幣交
　　　易資訊轉傳給名稱為「Alejanda Sergio」 之人，被告因
　　　此有取得報酬等情，業據告訴人丙○○及乙○○分別於警
　　　詢時指訴綦詳，且為證人黃博健及許秀玲於警詢時證述甚
　　　明（見偵字第3012號卷第13、14頁、偵字第157 卷第10至
　　　16、18至21頁），並有內政部警政署反詐騙諮詢專線紀錄
　　　表1 份、南投縣政府警察局南投分局南投派出所受理各類
　　　案件紀錄表1 份、受理刑事案件報案三聯單1 份、受理詐
　　　騙帳戶通報警示簡便格式表1 份、陳報單1 份、告訴人丙○○名義之存摺封面1 份、臺灣銀行匯款申請書回條聯1
　　　份、金融機構聯防機制通報單1 份、中華郵政股份有限公
　　　司110 年1 月20日儲字第1100017479號函1 份暨所附基本
　　　資料及交易清單資料1 份、新竹郵局110 年2 月5 日竹政
　　　字第1109500212號函及所附監視器影像畫面翻拍照片4 幀
　　　、告訴人丙○○所提出對話紀錄畫面翻拍照片7 幀、臺灣
　　　銀行匯款申請書代傳票1 份、被告名義之前開中華郵政帳
　　　戶存摺封面1 份、內頁資料1 份、客戶基本資料1 份及客
　　　戶歷史交易清單1 份、告訴人乙○○所提出對話紀錄畫面
　　　翻拍照片15幀、被告所提出對話紀錄翻拍照片7 幀、被告
　　　所提出之比特幣交易合約1 份及憑據1 份、臺灣臺南地方
　　　檢察署檢察官110 年度偵字第214 號不起訴處分書1 份等
　　　附卷可稽（見偵字第3012號卷第15至32、36頁、偵字第15
　　　7 號卷第22至30、62頁、金訴字第105 號卷第41至47、65
　　　、89、93至95頁），是此部分事實堪予認定。
  ２、被告雖以上揭情詞置辯，然被告初始係藉由交友軟體而認
　　　識名稱為「James Green」 之人，再因此認識名稱為「Al
　　　ejanda Sergio」 之人，其和渠等2 人從未見面過等情，
　　　已為被告於警詢時自承甚詳（見偵字第3012號卷第8 頁、
　　　偵字第157 號卷第5 、39、40頁），又參諸被告自始至終
　　　均無法提供其所指係和其為男女朋友關係之該名稱為「Ja
　　　mes Green」 暨指示其提領款項及購得比特幣後轉傳交易
　　　資訊之該名稱為「Alejanda Sergio」 等2 人之真實姓名
　　　及年籍、住址等資料供以調查，顯見被告與渠等2 人間並
　　　非熟稔，則被告辯稱因其與名稱為「James Green」 之人
　　　係男女朋友關係，且名稱為「Alejanda Sergio」 之人又
　　　係名稱為「James Green」 之人的朋友，是以其才信任渠
　　　等而提領款項及依指示購買比特幣云云，已難認可採。次
　　　查被告於本院審理時供述係名稱為「James Green」 之人
　　　要求其申辦前開中華郵政帳戶，目的係為了要與名稱為「
　　　Alejanda Sergio」 之人買賣比特幣云云，然苟若真係渠
　　　等2 人間欲從事比特幣交易，依被告於警詢時係供述該名
　　　稱為「James Green」 及「Alejanda Sergio」 2 人皆為
　　　澳洲人，或其於偵訊時所改供述渠等分別為澳洲友人及加
　　　拿大友人等情觀之（見偵字第157 號卷第5 頁、39頁背面
　　　），渠等2 人既皆為境外人士，則其2人之間欲從事比特
      幣交易時僅需在境外開戶處理即足，何有必要需被告在臺
　　　灣地區申辦自己名義之帳戶供渠等2 人使用方能夠交易？
　　　苟若係渠等其中1 人或2 人皆在臺灣地區境內，則渠等更
　　　僅需直接至金融機構申辦自己名義之帳戶供以使用即可，
　　　又何需如此迂迴的要求被告以自己名義申辦前開中華郵政
　　　帳戶後再提供予渠等使用？再者，名稱為「James Green
　　　」及「Alejanda Sergio」 之人彼此間苟若真有比特幣之
　　　交易，則買賣契約之雙方當事人應即為渠等2 人，如此為
　　　何將款項匯入被告名義之前開中華郵政帳戶內之人卻非渠
　　　等2 人，反皆係臺灣地區且均為不同之人士？又被告於本
　　　院審理時已自承：當時有一大筆錢匯到我戶頭時，銀行行
　　　員有問我，我回答是我男朋友匯錢給我，我沒有跟行員說
　　　我是要買賣比特幣，因為「James Green」 當時有跟我說
　　　如果有人問就要這樣回答等情甚明（見金訴字第105 號卷
　　　第137 頁），益徵被告所辯顯與實際發生狀況全然不符，
　　　且被告已明知此情。再者，被告又辯稱確有因此感覺奇怪
　　　而詢問名稱為「Alejanda Sergio」 之人，惟對方稱這是
　　　買賣的錢，沒有問題云云，然前開中華郵政帳戶既係由被
　　　告申辦而得，且該帳戶存摺、提款卡及密碼等物一直在被
　　　告實力支配之下供以使用中，而要求被告提供該帳戶使用
　　　之名稱為「James Green」 及「Alejanda Sergio」 等2
　　　人所告知被告之內容既已與現實狀況不相吻合，且被告亦
　　　已發覺，則苟若被告確無共同參與之犯意，為何不斷然拒
　　　絕該2 人所為提領款項暨隨即交予證人黃博健以購買比特
　　　幣之指示，或要求渠等2 人提出具體資料以證明後再予以
　　　作為？其卻反而無視種種令人心生疑竇且不合常理之處，
　　　虛言欺瞞銀行行員，且前後2 次於如事實欄所述時間分別
　　　臨櫃提領43萬6000元及由自動櫃員機提領5 萬8000元後均
　　　交予證人黃博健以購得比特幣後將交易資訊均轉傳予名稱
　　　為「Alejanda Sergio」 之人，並均取得報酬，是以被告
　　　所為辯詞，實難採信。
　３、又按刑法第339 條之4 第1 項第2 款加重詐欺罪，其立法
　　　理由為多人共同行使詐術手段，易使被害人陷於錯誤，其
　　　主觀惡性較單一個人行使詐術為重，有加重處罰之必要，
　　　乃仿照刑法第222 條第1 項第1 款之立法例，將「三人以
　　　上共同犯之」列為加重處罰事由。本款所謂「三人以上共
　　　同犯之」，不限於實施共同正犯，尚包含同謀共同正犯。
　　　而有關共同正犯之意思聯絡，原不以數人間直接發生者為
　　　限，即有間接之聯絡者，亦包括在內，如甲分別邀約乙、
　　　丙犯罪，雖乙、丙間彼此並無直接之聯絡，亦無礙於其為
　　　共同正犯之成立，最高法院77年度臺上字第2135號判決要
　　　旨足資參照。又犯意聯絡，不限於事前有所協定，其於行
　　　為當時，基於相互之認識，以共同犯罪之意思參與者，亦
　　　無礙於共同正犯之成立。凡共同實行犯罪行為之人，在合
　　　同意思範圍以內，各自分擔犯罪行為之一部，相互利用他
　　　人之行為，以達其犯罪之目的者，即應對於全部所發生之
　　　結果，共同負責，是以不問犯罪動機起於何人，亦不必每
　　　一階段犯行均經參與。又依現行遭破獲之電信、網路詐騙
　　　集團之運作模式，包括詐騙集團收集人頭通訊門號及取得
      金融機構帳戶，以供該集團彼此通聯、對被害人施以詐術
　　　、接受被害人匯入受騙款項、提領被害人因受詐騙因而交
　　　付帳戶內之款項暨將贓款為多層次轉帳之使用，並避免遭
　　　檢警調機關追蹤查緝，再由該集團成員以各種虛偽之情節
　　　詐騙被害人，於被害人因誤信受騙而將款項匯入指定帳戶
　　　後，除繼續承襲先前詐騙情節，而以延伸之虛偽事實詐騙
　　　該被害人，使該被害人能繼續匯入更多款項外，並為避免
　　　被害人發覺受騙報警，使帳戶遭列為警示帳戶，而無法取
　　　得被害人已匯遭詐騙款項或帳戶內原有款項，多於確認被
　　　害人已匯款後，即速由成員分別以臨櫃提款或自動櫃員機
　　　領款等方式，將詐得贓款即刻提領、轉帳或購買其他資產
　　　憑證殆盡；是依電信、網路詐騙犯罪集團之運作模式，參
　　　照前述刑法共同正犯之規範架構，不論蒐集人頭門號及帳
　　　戶、負責利用電信或網路工具詐騙被害人、招攬及擔任車
　　　手提領或取款、居間聯絡車手及告知取款方式、保管及轉
　　　帳詐騙所得款項或將詐騙所得購買其他資產憑證等之行為
　　　，各係分工擔任不同工作，串起各個階段之節點，均屬該
　　　詐騙集團犯罪計畫不可或缺之重要環節；而共同正犯在合
　　　同之意思內各自分擔犯罪行為之一部，相互利用他人之行
　　　為，以達其犯罪之目的者，即應對全部所發生之結果共同
　　　負責，從而參加詐騙集團所實行各階段之犯罪行為者，皆
　　　為共同正犯。查本件參與詐騙告訴人丙○○及乙○○之詐
　　　騙集團成員，依前揭所述情節，至少即有分別向告訴人丙○○及乙○○等自稱為程元來及Richard 之人、名稱為「
　　　James Green」 及「Alejanda Sergio」 之2 人等，雖被
　　　告不負責對被害人等施以詐術，而係由同集團其他成員為
　　　之，然被告就各次詐欺取財犯行，係擔任至銀行臨櫃及在
　　　自動櫃員機提領告訴人等遭受詐騙後匯入之款項，再交付
　　　予證人黃博健以購買比特幣後傳送交易訊息予該集團其他
　　　成員之工作，被告與該詐騙集團其他成員分工各擔任透過
　　　電信及網路等工具施詐、招募成員、居間聯繫、提供金融
　　　機構帳戶並提領款項及購買資產憑證上繳等任務，各具有
　　　相互利用之共同犯意，並各自分擔部分犯罪行為，揆諸上
　　　開說明，被告與所參與各次詐欺取財犯行之同集團其他成
　　　員間，均有犯意聯絡與行為分擔，為共同正犯無訛。被告
　　　辯稱並未犯罪云云，無從採信。
（三）綜上所述，被告所為上揭辯解均顯為事後卸責之詞，不足
　　　採信。從而本案事證明確，被告所為上開犯行均洵堪認定
　　　定，應予依法論科。
三、論罪科刑：
（一）查被告甲○○○○     與共犯即名稱為「James Green」 及
      「
　　　Alejanda Sergio」 等2 人暨該詐騙集團其他不詳成年成
　　　員，就本案所犯詐欺取財犯行，使告訴人丙○○及乙○○
　　　受詐騙後分別將款項匯入被告名義之前開中華郵政帳戶內
　　　，由被告分別臨櫃提領及至自動櫃員機提領款項，再均交
　　　付予證人黃博健以購買比特幣後轉傳交易資訊予共犯即名
　　　稱為「Alejanda Sergio」 之人，以隱匿其等詐欺所得去
　　　向，其所為已切斷資金與當初犯罪行為之關聯性，隱匿犯
　　　罪行為或該資金不法來源或本質，使偵查機關無法藉由資
　　　金之流向追查犯罪者，是認確與洗錢防制法第14條第1 項
　　　一般洗錢罪之要件相合。核被告所為，均係犯刑法第339
　　　條之4 第1 項第2 款之三人以上共同犯詐欺取財罪及洗錢
　　　防制法第14條第1 項之一般洗錢罪。又被告就本案2 次犯
　　　行與該名稱為「James Green」 及「Alejanda Sergio」
　　　等2 人暨該詐騙集團其他成員間，均具有犯意聯絡與行為
　　　分擔，均為共同正犯。
（二）又被告係以一行為同時觸犯加重詐欺取財罪及洗錢罪，為
　　　想像競合犯，依刑法第55條前段之規定，應從一重以加重
　　　詐欺取財罪論處。又被告所為2 次三人以上共同犯詐欺取
　　　財罪等，因被害人各不相同，所侵害者為個別之財產法益
　　　益，犯意個別，行為互異，應予分論併罰。
（三）爰審酌被告之素行、正值青壯年，未循正當途徑以賺取財
　　　物，反參與詐騙集團而擔任提領詐騙所得款項以購買資產
　　　憑證轉傳交易資訊之工作，獲取報酬，而分工共同詐欺告
　　　訴人等所有財物，是被告所為已破壞社會秩序及人與人間
　　　之根本信賴，影響社會治安，實不足取；並衡酌被告犯罪
　　　之動機、目的、情節、所生損害情形、渠擔任角色分工及
　　　參與情形、犯後否認犯行，且未與告訴人等達成和解，賠
　　　償損害，犯後態度難謂良好，兼衡被告為國中畢業之智識
　　　程度、有母親及1 名未成年小孩之家人、從事照顧病人之
　　　之家庭及生活狀況等一切情狀，量處如主文所示之刑，並
　　　定其應執行之刑，以資懲儆。
四、沒收：
（一）按犯罪所得，屬於犯罪行為人者，沒收之；於全部或一部
　　　不能沒收或不宜執行沒收時，追徵其價額，刑法第38條之
　　　1 第1 項前段、第3 項分別定有明文。
（二）經查告訴人丙○○受詐騙後匯入被告名義之前開中華郵政
　　　帳戶內之款項金額為44萬元，被告於如事實欄所述時地係
　　　臨櫃提領43萬6000元，接著交付其中43萬5000元予證人黃
　　　博健以購買比特幣後轉交易資訊予名稱為「Alejanda Ser
　　　gio」 之人等情，業據被告於本院審理時供述明確，並有
　　　被告名義之前開中華郵政帳戶客戶歷史交易清單1 份、被
　　　告所提出之比特幣交易合約1 份及憑據1 份附卷足參（見
　　　金訴字第105 號卷第45、65、89、131、132、134、135頁
　　　），是以被告為此部分犯行所獲取報酬為5000元（即帳戶
　　　內尚有之4000元加上提領後未交付予證人黃博健之1000元
　　　）；又告訴人乙○○受詐騙後匯入被告名義之前開中華郵
　　　政帳戶內之款項金額為5 萬8000元，同日該帳戶亦經他人
　　　匯入款項7 萬1500元，被告於同日接續提領5 萬8000元及
　　　7 萬元等情，有前述被告名義之前開中華郵政帳戶客戶歷
　　　史交易清單1 份附卷足佐，而被告於本院審理時已明確供
　　　述該中華郵政帳戶內款項全部都是供名稱為「James Gree
　　　n」 之人使用而已等情（見金訴字第105 號卷第139 頁）
　　　，是以被告名義之前開中華郵政帳戶就109 年11月10日當
　　　日而言，匯入金額共計5 萬8000元加上7 萬1500元，扣除
　　　同日被告共計提領之12萬8000元，應認被告就此2 筆匯入
　　　款項部分之報酬為1500元（即5 萬8000元＋7 萬1500元－
　　　12萬8000元＝1500元），經比例計算結果，應認被告就所
　　　參與詐騙告訴人乙○○此部分犯行之報酬為671 元【1500
　　　（58000／129500）≒671元】；各係被告為本案2 次犯
　　　行之犯罪所得，均未扣案，爰應依刑法第38之1 第1 項前
　　　段、第3 項之規定宣告沒收，於全部或一部不能沒收或不
　　　宜執行沒收時，追徵其價額。又被告為本案犯行有宣告多
　　　數沒收之情形，爰依刑法第40條之2 第1 項規定，就其所
　　　宣告之多數沒收併執行之。　　　
據上論斷，應依刑事訴訟法第299 條第1 項前段，洗錢防制法第
2 條第2 款、第14條第1 項，刑法第11條前段、刑法第28條、第
339 條之4 第1 項第2 款、第55條前段、第51條第5 款、第38條
之1 第1 項前段、第3 項、第40條之2 第1 項，刑法施行法第1
條之1 第1 項，判決如主文。
本案經檢察官賴佳琪提起公訴，檢察官陳亭宇到庭執行職務。
中　　華　　民　　國　　111 　年　　5 　　月　　31　　日
                  刑事第一庭    審判長法  官  楊麗文
                                      法  官  王凱平
                                      法  官  楊惠芬
以上正本證明與原本無異。  
如不服本判決應於收受送達後20日內向本院提出上訴書狀，並應
敘述具體理由；其未敘述上訴理由者，應於上訴期間屆滿後20日
內向本院補提理由書（均須按他造當事人之人數附繕本）「切勿
逕送上級法院」。告訴人或被害人如對於本判決不服者，應具備
理由請求檢察官上訴，其上訴期間之計算係以檢察官收受判決正
本之日期為準。
中　　華　　民　　國　　111 　年　　6 　　月　　6 　　日
　　　　　　　　　　　　　　　　　　　書記官  李艷蓉
附錄本案論罪科刑法條：
洗錢防制法第2 條：
本法所稱洗錢，指下列行為：
一、意圖掩飾或隱匿特定犯罪所得來源，或使他人逃避刑事追訴
　　，而移轉或變更特定犯罪所得。
二、掩飾或隱匿特定犯罪所得之本質、來源、去向、所在、所有
　　權、處分權或其他權益者。
三、收受、持有或使用他人之特定犯罪所得。
洗錢防制法第14條：　　
有第二條各款所列洗錢行為者，處七年以下有期徒刑，併科新臺
幣五百萬元以下罰金。
前項之未遂犯罰之。
前二項情形，不得科以超過其特定犯罪所定最重本刑之刑。
刑法第339 條之4 ：
犯第三百三十九條詐欺罪而有下列情形之一者，處一年以上七年
以下有期徒刑，得併科一百萬元以下罰金：
一、冒用政府機關或公務員名義犯之。
二、三人以上共同犯之。
三、以廣播電視、電子通訊、網際網路或其他媒體等傳播工具，
    對公眾散布而犯之。
前項之未遂犯罰之。